臺灣新竹地方法院民事簡易判決　　　　 96年度竹簡字第872號
原　　　告　渣打國際商業銀行股份有限公司
法定代理人　丙○○
訴訟代理人　己○○
訴訟代理人　戊○○
被　　　告　乙○○○○○○
　　　　　　　　　　　　樓
被　　　告　丁○○
　　　　　　　　　　　　樓
上二人共同
法定代理人　甲○○
　　　　　　　　　　　　樓
上列當事人間請求返還消費借貸款事件，本院於民國96年11月12
日辯論終結，判決如下：
    主      文
被告應於繼承被繼承人柯偉堯之遺產範圍內給付原告新臺幣貳拾
陸萬陸仟肆佰柒拾玖元，及自民國九十五年七月二十五日起至清
償日止，按年息百分之十九點八九二五計算之利息。
原告其餘之訴駁回。
訴訟費用由被告於繼承被繼承人柯偉堯之遺產範圍內連帶負擔。
本判決第一項得假執行。
    事實及理由
一、原告起訴主張：被繼承人柯偉堯於民國93年12月間向原告申
    請信用卡，並與原告訂立信用卡申請書及約定條款，約定被
    繼承人柯偉堯應於原告指定之日期及方式繳付帳款，若逾期
    未繳，則喪失期限利益，應就其全部應付帳款一次全數繳清
    ，並自各筆帳款入帳日起，就該帳款按週年利率百分之19.
    8925（即日息萬分之5.45）計算遲延利息。詎被繼承人柯偉
    堯至95年7月24日止，尚欠預借現金、消費款總額266,479元
    之帳款未予繳納，依約定條款第22條之規定，被繼承人柯偉
    堯即喪失期限之利益，應將所欠帳款一次清償。查被繼承人
    柯偉堯於95年11月21日死亡，依民法第1148條、第1153條第
    1項之規定，應由被告二人繼承債務，惟屢經催討，被告仍
    置之不理，為此爰依兩造信用卡契約、消費借貸及繼承之法
    律關係提起本件訴訟，請求被告給付原告如主文所示之金額
    等語。
二、被告則以：被告等已向台灣士林地方法院為限定繼承之聲請
    ，被繼承人亦無財產，請求依法處理等語。並聲明：請求駁
    回原告之訴。
三、法院之判斷：
（一）原告主張之前揭事實，業據其提出信用卡申請書、信用卡
      約定條款、信用卡帳單報表、信用卡應收帳款主檔維護表
      、戶籍謄本等件為證，復經本院職權調閱台灣士林地方法
      院95年度繼字第1588號限定繼承事件卷宗，核無不符。
（二）按繼承人得限定以因繼承所得之遺產，償還被繼承人之債
      務，民法第1154條第1項定有明文。而限定繼承之繼承人
      仍應繼承被繼承人之債務全額，僅以限定繼承所得之遺產
      為限度，負償還責任，及限定繼承人非無債務，僅其責任
      有限而已。限定繼承債權人，得就債務全額為裁判上或裁
      判外之一切請求。惟債權人起訴請求，繼承人如提出限定
      繼承之抗辯時，法院應為保留給付之判決（最高法院86年
      度台上字第258號判決參照）。查本件被繼承人柯偉堯係
      於95年11月21日死亡，其繼承人即被告二人已於95年12月
      15日向台灣士林地方法院聲明限定繼承，嗣經台灣士林地
      方法院以95年度繼字1588號准許並為公示催告程序在案，
      業經本院依職權調閱上開限定繼承事件卷宗核閱無訛，是
      被告既已合法聲請限定繼承，則其自僅於被繼承人柯偉堯
      所留遺產之限度內，就被繼承人柯偉堯之債務負清償之責
      甚明。
（三）從而，原告依據兩造信用卡契約、消費借貸及繼承之法律
      關係請求被告給付如主文第1項所示之金額及利息，為有
      理由，應予准許，逾此部分之請求，尚屬無據，應予駁回
      。
（四）本件判決主文第一項為命被告給付金額未逾500,000元之
      判決，爰依民事訴訟法第389條第1項第5款之規定，依職
      權宣告假執行。
四、訴訟費用負擔之依據：民事訴訟法第79條、第85條第2項。
中　　華　　民　　國　　96　　年　　11　　月　　19　　日
                  民事第一庭    法　官　林南薰
以上正本係照原本作成。
如對本判決上訴，須於判決送達後20日內向本院提出上訴狀。
中　　華　　民　　國　　96　　年　　11　　月　　19　　日
                                書記官　楊書棼
